臺灣高等法院臺中分院刑事裁定          100年度抗字第671號
抗  告  人
即  被  告  趙奕雄
上列抗告人因強盜等案件，不服臺灣臺中地方法院民國100年7月
26日延長羈押裁定（100年度訴字第1205號），提起抗告，本院
裁定如下：
    主  文
抗告駁回。
    理  由
一、本件抗告人即被告趙奕雄抗告意旨如附件。
二、按羈押被告之目的，在於確保訴訟程序之進行、確保證據之
    存在及真實及確保刑罰（保安處分）之執行，而被告有無羈
    押之必要，法院自得就具體個案情節予以斟酌決定，如就客
    觀情事觀察，法院許可羈押之裁定，在目的與手段之間衡量
    並無明顯違反比例原則之情形，即無違法或不當可言。且刑
    事訴訟法第101條以下對羈押另定有相關之審核要件，與法
    院實體審判尚屬有間，而不以嚴格證明為必要，亦難謂與人
    權保護有所衝突。是以於本案情節未臻明瞭前，如符合羈押
    之原因，且有保全將來之追訴、審判程序進行之必要，應認
    有羈押之必要性。是法院應審查被告犯罪嫌疑是否重大、被
    告是否有羈押之理由、是否有非予羈押顯難進行追訴、審判
    或執行之必要情事等三要件，依卷內具體客觀事證予以斟酌
    後，始決定是否有羈押之「正當性」及「必要性」。又因羈
    押僅係用以保全刑事偵查、審判、執行之順利進行，屬於刑
    事訴訟之保全程序，並非在確認罪責及刑罰問題，簡言之，
    僅在判斷有無保全之必要，故所謂「犯罪嫌疑是否重大」，
    並非指確信被告犯罪（有罪判決之心證程度）或被告犯罪具
    有高度之可能性（起訴門檻之心證程度），只要提出證據證
    明被告有犯罪之可能性即足，且不須符合嚴格證明之程序要
    求。被告有無刑事訴訟法第101條第1項各款規定之情形，應
    否羈押及羈押後其原因是否仍然存在，有無繼續羈押之必要
    ，俱屬事實問題，法院容有依法認定裁量之職權。
三、經查抗告人所涉加重強盜犯嫌，除據被害人王昱程證述綦詳
    ，並有內政部警政署刑事警察局鑑定書、刑案現場照片、診
    斷證明書等在卷可稽，足見其犯罪嫌疑重大，且所犯加重強
    盜罪為最輕法定本刑7年以上有期徒刑之罪，良以重罪常伴
    有逃亡、滅證之高度可能，係趨吉避凶、脫免刑責、不甘受
    罰之基本人性，一般正常之人，依其合理判斷，即可認為犯
    重罪嫌疑重大之人具有逃亡或滅證之相當或然率存在（參考
    最高法院98年度臺抗字第798號裁定意旨），是本件抗告人
    逃匿以規避審判程序進行及刑罰執行之可能性甚高，有相當
    理由足認為其有逃亡之虞，且所犯為最輕本刑7年以上有期
    徒刑之罪刑，為確保刑事訴訟程序之進行及證據之存在、真
    實，暨確保日後刑罰之執行，原審認仍有繼續羈押抗告人之
    必要，是裁定自100年8月2日起延長羈押2月，經核並無違認
    ，本件抗告並無理由，應予駁回。
三、據上論結，應依刑事訴訟法第412條，裁定如主文。
中    華    民    國   100    年    8     月    8     日
            刑事第二庭    審判長法  官  邱  顯  祥
                                法  官  王  鏗  普
                                法  官  姚  勳  昌
以上正本證明與原本無異。
不得再抗告。
                                書記官  吳  宗  玲
中    華    民    國   100    年    8     月    8     日